【裁判字號】    89,易,640
【裁判日期】    890607
【裁判案由】    違反毒品危害防制條例
【裁判全文】
臺灣屏東地方法院刑事判決                          八十九年度易字第六四號
    公  訴  人  臺灣屏東地方法院檢察署檢察官
    被      告  甲○○
右列被告因違反毒品危害防制條例案件，經檢察官提起公訴（八十九年度毒偵字第一
一三、第七八八號），本院判決如左：
    主  文
甲○○連續施用第二級毒品，累犯，處有期徒刑柒月。扣案之安非他命毛重零點貳公
克、吸管壹支、橡皮管壹條均沒收銷毀之。
    事  實
一、甲○○曾於民國 (下同) 八十七年三月六日因麻醉藥品管理條例案件，經法院判
    處有期徒刑三月確定，並於八十七年五月五日易科罰金執行完畢；又甫因施用第
    二級毒品案件，經本院八十八年度毒聲字第八五六號裁定送觀察、勒戒後，認無
    繼續施用毒品之傾向，由台灣屏東地方法院檢察署檢察官於八十八年六月十五日
    以八十八年度偵字第一六四二、二六三四號不起訴確定。猶不思悔改，復基於概
    括之犯意，自八十九年一月七日十二時許往前回溯四十八小時內某時起，至八十
    九年三月三日十一時許止，在屏東縣內埔鄉黎明村大旋巷一號住處等地，連續非
    法施用第二級毒品安非他命多次。嗣於八十九年一月七日十一時三十分許，在上
    址為警查獲，扣得專供吸食安非他命所用之吸管一支、橡皮管一條；嗣復於八十
    九年三月六日二十時許，在同上址為警查獲，扣得安非他命一包毛重０．二公克
    ，且前後二次為警採尿送驗均呈甲基安非他命陽性反應，經本院以八十九年度毒
    聲字第五八三號裁定送觀察、勒戒後，認有繼續施用毒品之傾向。
二、案經屏東縣警察局及該局屏東分局移送台灣屏東地方法院檢察署檢察官偵查起訴
    。
    理  由
一、右開事實業據被告甲○○坦承不諱，而被告經警查獲後，採其尿液送交屏東縣衛
    生局及台灣檢驗科技股份有限公司檢驗結果，確有甲基安非他命陽性反應，此有
    該局八十九年一月二十五日、八十九年三月二十日出具之屏縣衛檢六字第八九○
    ○一四、八九○一○七號煙毒及麻醉藥品檢驗結果通知書及台灣檢驗科技股份有
    限公司濫用藥物尿液檢驗報告各乙紙附卷可稽，復有安非他命毛重○點二公克、
    專供吸食安非他命所用之吸管一支、橡皮管一條等物扣案足憑。又被告前因施用
    毒品案件，經觀察勒戒後，認無繼續施用毒品之傾向，由台灣屏東地方法院檢察
    署檢察官於八十八年六月十五日以八十八年度偵字第一六四二、二六三四號不起
    訴處分確定，有該不起訴處分書一份在卷足憑，其於五年內再犯本件施用毒品之
    罪，經本院以八十九年度毒聲字第五八三號裁定送臺灣屏東看守所附設勒戒處所
    觀察、勒戒後，認有繼續施用毒品之傾向，亦有臺灣屏東看守所八十九年四月十
    五日屏所金衛字第一○四六號函所附之「有無繼續施用毒品傾向證明書」可按，
    事證明確，犯行洵堪認定，應予依法論科。
二、查安非他命係毒品危害防制條例第二條第二項所定之第二級毒品。核被告所為係
    犯毒品危害防制條例第十條第二項之施用第二級毒品罪，及同條例第十一條第三
    項之罪。其持有第二級毒品之犯行，已被其施用第二級毒品之高度行為所吸收，
    不另論罪。被告上開多次施用第二級毒品犯行，時間緊接，犯罪構成要件相同，
    顯係基於概括犯意反覆為之，為連續犯，依刑法第五十六條論以一罪，並加重其
    刑。被告所犯上開施用第一級毒品與同條例第十一條第三項之罪名間，具有方法
    結果之牽連關係，依刑法第五十五條規定，從一重之施用第二級毒品罪處斷。公
    訴人起訴漏引毒品危害防制條例第十一條第三項，惟該罪名與本件起訴之犯罪事
    實，具有牽連犯之裁判上一罪之關係，本院自應就此部份併予裁判。被告前因違
    反麻醉藥品管理條例，經台灣屏東地方法院判處有期徒刑三月並於八十七年五月
    五日執行完畢，此有台灣高等法院被告全國前案紀錄表在卷可按，於五年內再犯
    本件最重本刑為有期徒刑以上之罪，為累犯，應依刑法第四十七條之規定加重其
    刑，其同時有二加重事由，應遞加之。茲審酌被告多次施用第二級毒品之犯罪動
    機、目的、手段、其行為戕害自身健康，犯後於檢察官偵訊中否認八十九年一月
    七日十二時許往前回溯四十八小時內某時起之施用犯行，惟於本院審理中則坦承
    等一切情狀，爰量處如主文所示之刑，以示懲儆。扣案安非他命毛重零點二公克
    係二級毒品；另吸管一支、橡皮管一條為被告專供施用毒品之器具，均應依同條
    例第十八條第一項前段規定，沒收銷毀之。
據上論斷，應依刑事訴訟法第二百九十九條第一項前段，毒品危害防制條例第十條第
二項、第十一條第三項、第十八條第一項前段、刑法第十一條、第五十六條、第五十
五條、第四十七條，判決如主文。
本案經檢察官潘國威到庭執行職務。
中      華      民      國      八十九      年    六    月    七    日
                                      臺灣屏東地方法院刑事第二庭
              審判長  法  官 潘正屏
                                                  法  官 包梅真
                                                  法  官 郭書豪
右正本證明與原本無異。
如不服本判決，應於判決送達後十日內向本院提出上訴狀（應附繕本）上訴於台灣高
等法院高雄分院。
                                                  書記官 潘豐益
中      華      民      國      八十九      年    六    月    七    日
附錄本案論罪科刑法條：
毒品危害防制條例第十條：施用第一級毒品者，處六月以上五年以下有期徒刑。施用
第二級毒品者，處三年以下有期徒刑。
毒品危害防制條例第十一條第二項
持有第二級毒品者，處二年以下有期徒刑、拘役或新台幣三萬元以下罰金


司法院資訊處製作；財團法人民間司法改革基金會備份。
